臺灣高等法院刑事判決　　　　　　　　100年度上易字第658號
上訴人
即被告　羅斯福
上列被告因詐欺案件，不服臺灣臺北地方法院99年度易字第2655
號，中華民國100年2月11日第一審判決（起訴案號：臺灣臺北地
方法院檢察署99年度偵字第17452 號），提起上訴，本院判決如
下：
    主  文
上訴駁回。
    理  由
一、不服地方法院第一審判決上訴，須提出上訴書狀，並敘述具
    體理由，為上訴必備程式；所提書狀未敘述上訴理由或僅曾
    以言詞陳述上訴理由，應於上訴期間屆滿後20日內補提理由
    書於原審法院。原審法院認逾期未補提上訴理由，應定期間
    先命補正；逾期未補正，為上訴不合法律上程式，應以裁定
    駁回。如已提出上訴理由，但所提非屬具體理由，則由第二
    審法院以上訴不合法律上程式，判決駁回。刑事訴訟法第35
    0條、第362條與第367條明文規定。
二、原判決認定被告羅斯福觸犯刑法第30條第1 項、第339條第1
    項幫助詐欺取財罪，有證人柯思縈的證述、被害人楊婉琪、
    陳伶甄的指訴、中國信託商業銀行股份有限公司99年5月6日
    中信銀字第09922271205773號函檢送之帳戶基本資料、客戶
    歷史交易清單影本、被害人楊婉琪、陳伶甄匯款交易明細為
    憑，並詳細論述被告否認犯行的辯解均不可採信。犯罪事實
    明確，審酌被告於詐騙集團猖獗橫行，報章雜誌一再報導詐
    騙集團使用人頭帳戶犯罪之情形下，仍將金融機構帳戶提供
    他人使用之犯罪動機、目的，提供帳戶助長詐騙集團犯罪，
    增加政府查緝此類犯罪之困難，更因而危害他人財產法益及
    社會秩序，損害非輕及否認犯行不具悔意之犯後態度等一切
    情狀，量處有期徒刑5 月，並諭知易科罰金折算標準。經核
    原審認事用法並無違法、失當。
三、被告仍持原判決已經論駁的事由，指摘略以：「原審認定被
    告於交付提款卡於他人後未繼續追蹤，並非事實，被告有提
    供應徵報紙和通聯記錄，足證被告是在不知情的情況下被騙
    」云云。經查：
（一）被告上訴否認犯行的辯解，已經原判決審認不可採信並詳
      細論駁。
（二）被告提出之應徵報紙分類廣告（偵卷二91頁），每日均有
      ，比比皆是。所謂依該紙分類廣告求職的真實性，實有可
      疑；而通聯記錄也僅足以證明被告曾於「事前」與詐騙集
      團成員聯絡，自均不足以作為有利被告的證據。被告辯稱
      不知情云云，已經原審認定不可採信。
四、綜上，上訴理由不足以認原判決有何不當或違法。被告上訴
    不合法，應予駁回，並不經言詞辯論為之。
五、依刑事訴訟法第367條前段、第372條，判決如主文。
中    華    民    國   100    年    3     月    29    日
                  刑事第六庭  審判長 法  官  邱同印
                                     法  官  吳淑惠
                                     法  官  郭豫珍
以上正本證明與原本無異。
不得上訴。
                                     書記官  陳采薇
中    華    民    國   100    年    3     月    30    日